臺灣板橋地方法院刑事判決　　　　　　　94年度交易字第60號
公　訴　人　臺灣板橋地方法院檢察署檢察官
被　　　告　甲○○
上列被告因公共危險等案件，經檢察官聲請簡易判決處刑（93年
度偵字第12450 號），本院認不宜以簡易判決處刑，適用通常程
序審判，判決如下：
    主  文
甲○○被訴公共危險部分無罪；其餘被訴過失傷害部分公訴不受
理。
    理  由
一、公訴意旨略稱：被告甲○○明知駕駛動力交通工具前，不得
    服用酒類以致不能安全駕駛，竟仍於民國93年8 月1 日晚間
    8 時許，在臺北縣土城市○○路其堂弟住處飲酒後，明知已
　　達不能安全駕駛動力交通工具之程度，猶於同日晚間9 時許
    ，駕駛車牌號碼2G-4628 號自小客貨車欲返家。嗣於同日晚
    間10時許，沿臺北縣板橋市○○路由東向西方向行駛，行經
    該路段與縣民大道交岔路口前，駕駛人應注意車前狀況，並
    隨時採取必要之安全措施，且依當時情形又無不能注意之情
    事，竟疏未注意，貿然行駛，適告訴人乙○○騎乘車牌號碼
    DTN-571 號重機車，沿同路段反方向行駛，行經該交岔路口
    時，違規迴轉，被告甲○○因不勝酒力閃避不及，撞及告訴
    人乙○○之機車，告訴人乙○○因而人車倒地，受有左側第
    11 肋 骨骨折、腎臟挫傷、四肢及背部多處擦傷等傷害。嗣
    經警據報前往處理，當場對被告甲○○施以酒精呼氣濃度測
    試，測試值為每公升0.22毫克，始查獲上情，因認被告涉犯
    刑法第284 條第1 項前段之過失傷害罪嫌及第185 條之3 （
    聲請簡易判決處刑書誤繕為第184 條之3 ）之服用酒類不能
    安全駕駛動力交通工具而駕駛罪嫌。
二、無罪部分：
  (一)公訴意旨認被告甲○○涉有前開服用酒類不能安全駕駛動力
    交通工具而駕駛罪嫌，係以：被告坦承服用含有酒精成分之
    保力達Ｂ後，仍駕駛前揭自小客貨車，並與告訴人乙○○所
    騎乘之重型機車發生碰撞而肇事，核與告訴人乙○○所述相
    符，並有刑法第185 條之3 案件測試觀察紀錄表、酒精測定
    紀錄表、道路交通事故調查報告表(一)、(二)、道路交通事故現
    場圖、現場照片33幀等在卷可稽為其主要論據。訊據被告固
    坦承飲用含有酒精成分之保力達Ｂ後，仍駕駛自小客貨車，
    並與告訴人乙○○所騎乘之機車發生碰撞而肇事之事實，惟
    堅決否認有酒後不能安全駕駛動力交通工具而駕駛之犯行，
    辯稱：伊並沒有酒醉，是因為對方（指告訴人）違規迴轉，
    如果對方沒有違規迴轉伊就不會撞到他，伊所飲用保力達Ｂ
    之酒精成分並沒有影響伊的駕駛等語。
  (二)按服用酒類，不能安全駕駛動力交通工具而駕駛者，應受刑
    罰之制裁，刑法第185 條之3 固有明文，然所謂「不能安全
    駕駛」，性質上乃屬不確定法律概念，雖法務部於88年5 月
    間曾召開「研商訂定刑法第185 條之3 服用毒品、麻醉藥品
    、酒類或其他相類之物，不能安全駕駛交通動力工具之認定
    標準」會議，並於會中決定參考德國、美國認定標準，對於
    酒精濃度吐氣達每公升0.55毫克或血液濃度達千分之1.1 以
    上者，即認為已達不能安全駕駛之標準，其數值在其以下者
    ，如能輔以其他客觀事實作為不能安全駕駛之判斷時，亦應
    依法移送處以刑罰（參見法務部88年5 月18日法88檢字第00
    1669號函），以期統一建立執法機關移送之準則，然此僅係
    供法院認定事實之參考，並無絕對之拘束力。因之，飲酒駕
    車者究有無該當本罪，仍有待法院依具體個案事實，綜合審
    究各種客觀存在之情事，尤其係行為人所呈顯言行舉止之穩
    定度為斷，要不得僅以酒精濃度測試結果為唯一之認定標準
    。
  (三)經查，被告經警查獲後測得之吐氣酒精濃度為每公升0.22一
    節，業經被告坦承在卷，並有酒精測定紀錄表一件在卷為憑
    （見偵查卷第28頁），是被告有飲用酒類後仍駕駛自小客貨
    車一事固堪認定。惟本件車禍事故之發生，告訴人乙○○騎
    乘機車行經該交岔路口時，係違規迴轉，依卷附現場照片所
    示，車禍發生地點確是在禁行機車之內側車道，告訴人乙○
    ○於警詢時亦稱「肇事前我都未看見對造車」（見偵查卷第
    19頁），是本件車禍之發生，告訴人乙○○騎乘機車行經該
    交岔路口時突然違規迴轉，應是被告因而反應煞車不及而發
    生碰撞之主要原因。至於公訴意旨雖指被告有疏未注意車前
    狀況之過失情事，但查，卷附之測試觀察紀錄表雖記載被告
    有駕駛過程因「酒後駕車肇事致人受傷」原因，顯無法正常
    駕駛之情形，但並未具體記載為何認為被告顯無法正常駕駛
    ，不足據為不利被告之認定。又綜觀卷內亦查無「生理平衡
    表」及其他可資相輔之檢測紀錄，可見被告固有酒後駕車之
    行為，惟本件車禍事故之發生既係因告訴人乙○○突然違規
    迴轉，被告因而反應煞車不及所致，已如上述，自不能單憑
    卷附測試觀察紀錄表之前開填載，即遽認被告已因飲用酒類
    而達於不能安全駕駛之程度，公訴人所舉證據，尚不足以證
    明被告有所指之犯行。此外，復查無其他積極證據足資證明
    被告有何服用酒類不能安全駕駛動力交通工具而駕駛之情事
    ，既不能證明被告犯罪，應依法諭知無罪之判決。
三、公訴不受理部分：
  (一)按告訴乃論之罪，告訴人於第一審辯論終結前得撤回其告訴
    ，又告訴經撤回者，應諭知不受理之判決，並得不經言詞辯
    論為之，刑事訴訟法第238 條第1 項、第303 條第3 款、第
    307條分別定有明文。
  (二)查本件告訴人乙○○告訴被告甲○○過失傷害案件，聲請簡
    易判決處刑意旨認係觸犯刑法第284 條第1 項前段之罪，依
    同法第28 7條前段之規定，須告訴乃論。茲據告訴人乙○○
    於本院辯論終結前，於94年6 月17日具狀撤回告訴，依照上
    開說明，此部分爰不經言詞辯論，逕為諭知不受理之判決。
據上論斷，應依刑事訴訟法第452 條、第301 條第1 項、第303
條第3 款、第307 條，判決如主文。
本案經檢察官黃仙宜到庭執行職務。
中　　華　　民　　國　　94　　年　　9 　　月　　27　　日
                  交通法庭  審判長法　官  戴嘉清
                                  法  官  林晏鵬
                                  法  官  陳信旗
以上正本證明與原本無異
如不服本判決應於送達後10日內向本院提出上訴狀
中　　華　　民　　國　　94　　年　　9 　　月　　27　　日
                                  書記官　許千士
